臺灣高等法院刑事判決　　　　　　　　96年度上訴字第2671號
上　訴　人
即　被　告　甲○○
指定辯護人　蕭守厚律師
上列上訴人因違反槍砲彈藥刀械管制條例案件，不服臺灣板橋地
方法院95年度訴字第2949號，中華民國96年5月10日第一審判決
（起訴案號：臺灣板橋地方法院檢察署95年度偵字第17803號）
，提起上訴，本院判決如下：
    主  文
上訴駁回。
    事實及理由
一、本案經本院審理結果，認第一審判決以上訴人即被告甲○○
    係犯槍砲彈藥刀械管制條例第8條第4項之未經許可寄藏可發
    射子彈具有殺傷力之改造手槍罪及同條例第12條第4項之未
    經許可寄藏子彈罪。其以一寄藏行為，同時觸犯該二罪名，
    屬一行為觸犯數罪名之想像競合犯，依刑法第55條規定，從
    較重之未經許可寄藏可發射子彈具有殺傷力之改造手槍罪處
    斷。又被告受「陳永昇」委託而寄藏前開改造手槍、子彈，
    其持有係受寄之當然結果，不另就持有予以論罪。因被告為
    累犯，並審酌被告之前科、素行狀況、犯罪動機、手段，其
    為人寄藏之具有殺傷力改造手槍、子彈，對社會治安之危害
    性頗大，及其坦承犯行之態度等一切情狀，判決「甲○○未
    經許可，寄藏可發射子彈具有殺傷力之改造手槍，累犯，處
    有期徒刑年貳月，併科罰金新臺幣肆萬元，罰金如易服勞
    役，以新臺幣壹仟元折算壹日。扣案之可發射子彈具有殺傷
    力之改造手槍壹枝（含彈匣壹個，槍枝管制編號：00000000
    00號）、具有殺傷力之子彈貳顆，均沒收。」；認事用法及
    量刑均無不當，應予維持，並引用第一審判決書記載之事實
    、證據及理由（如附件原審判決書）。
二、本案事證已明，被告上訴意旨徒稱未拿該槍、彈做壞事，原
    審判決量刑過重，被告於本院亦坦承犯行，因非法寄藏改造
    手槍之最低刑為有期徒刑3年，併科新台幣700萬元以下罰金
    ，被告為累犯，依法必加重其刑，原審判處有期徒刑3年2月
    ，併科罰金新台幣4萬元，已從輕處罰，而指摘原判決不當
    ，為無理由，應予駁回。
據上論斷，應依刑事訴訟法第373條、第368條，判決如主文。
本案經檢察官許睦坪到庭執行職務。
中　　華　　民　　國　　96　　年　　8 　　月　　22　　日
　　　　　　　　　刑事第十三庭  審判長法　官  曾  德  水
　　　　　　　　　　　　　　　　　    法　官  林  婷  立
　　　　　　　 　 　　　　　　　　　　法　官  王  炳  梁
以上正本證明與原本無異。
如不服本判決，應於收受送達後十日內向本院提出上訴書狀，其
未敘述上訴之理由者並得於提起上訴後十日內向本院補提理由書
（均須按他造當事人之人數附繕本）。
                                      書記官  廖  逸  柔
中　　華　　民　　國　　96　　年　　8 　　月　　22　　日
附錄本案論罪科刑法條全文：
槍砲彈藥刀械管制條例第8條：
未經許可，製造、販賣或運輸鋼筆槍、瓦斯槍、麻醉槍、獵槍、
空氣槍或第4條第1項第1款所定其他可發射金屬或子彈具有殺傷
力之各式槍砲者，處無期徒刑或5年以上有期徒刑，併科新臺幣1
千萬元以下罰金。
未經許可，轉讓、出租或出借前項所列槍枝者，處5年以上有期
徒刑，併科新臺幣1千萬元以下罰金。
意圖供自己或他人犯罪之用，而犯前二項之罪者，處無期徒刑或
7年以上有期徒刑，併科新臺幣1千萬元以下罰金。
未經許可，持有、寄藏或意圖販賣而陳列第1項所列槍枝者，處3
年以上10年以下有期徒刑，併科新臺幣700萬元以下罰金。
第1項至第3項之未遂犯罰之。
槍砲彈藥刀械管制條例第12條：
未經許可，製造、販賣或運輸子彈者，處1年以上7年以下有期徒
刑，併科新台幣500萬元以下罰金。
未經許可，轉讓、出租或出借子彈者，處6月以上5年以下有期徒
刑，併科新台幣300萬元以下罰金。
意圖供自己或他人犯罪之用，而犯前二項之罪者，處3年以上10
年以下有期徒刑，併科新台幣700萬元以下罰金。
未經許可，持有、寄藏或意圖販賣而陳列子彈者，處5年以下有
期徒刑，併科新台幣300萬元以下罰金。
第1項至第3項之未遂犯罰之。
附件：
臺灣板橋地方法院刑事判決　　　　　　　95年度訴字第2949號
公　訴　人　臺灣板橋地方法院檢察署檢察官
被　　　告　甲○○　男　40歲（民國○○年○○月○日生）
　　　　　　　　　　身分證統一編號：Ｚ000000000號
　　　　　　　　　　住臺北縣三重市○○○路141巷23弄4號
　　　　　　　　　　居臺北縣三重市○○○街26之2號2樓
義務辯護人　蕭守厚律師
上列被告因槍砲彈藥刀械管制條例案件，經檢察官提起公訴（95
年度偵字第17803 號），本院判決如下：
    主  文
甲○○未經許可，寄藏可發射子彈具有殺傷力之改造手槍，累犯
，處有期徒刑年貳月，併科罰金新臺幣肆萬元，罰金如易服勞
役，以新臺幣壹仟元折算壹日。扣案之可發射子彈具有殺傷力之
改造手槍壹枝（含彈匣壹個，槍枝管制編號：0000000000號）、
具有殺傷力之子彈貳顆，均沒收。
    事  實
一、甲○○曾於民國89年間，因違反毒品危害防制條例案件，經
    本院判處有期徒刑5 月確定；90年間，又因違反毒品危害防
    制條例案件，經本院判處有期徒刑8 月確定，91年間，因犯
    贓物罪，經本院判處有期徒刑2 月確定，該8 月、2 月有期
    徒刑嗣經本院裁定定應執行刑有期徒刑9 月確定，而其上開
    5 月及9 月有期徒刑經付執行及接續執行，91年8 月18日縮
    刑期滿執行完畢。
二、甲○○明知未經主管機關許可，不得持有或受託為人保管可
    發射子彈具有殺傷力之改造手槍及具有殺傷力之子彈，且其
    對於年籍不詳之成年男子「陳永昇」於95年3 月1 日19時許
    ，在甲○○位於臺北縣三重市○○○路119 號之檳榔攤，交
    付委託甲○○保管之可發射子彈具有殺傷力之改造手槍1 枝
    （含彈匣1 個，槍枝管制編號：0000000000號＜起訴書誤載
    為：00000000000 號＞，係由仿BERETTA 廠92FS型半自動手
    槍製造之槍枝換裝土造金屬槍管而成之可發射子彈具有殺傷
    力之改造手槍）、具有殺傷力之子彈6 顆（分別係口徑9mm
    之制式子彈1 顆、具直徑約8.75mm金屬彈頭之土造子彈1 顆
    、具直徑約8.96mm金屬彈頭之土造子彈2 顆、制式空包彈加
    裝直徑約8.82mm金屬彈頭而成之改造子彈2 顆），係具有殺
    傷力之改造手槍及子彈，有所認識，甲○○竟基於未經許可
    為「陳永昇」寄藏保管該等改造手槍及子彈之犯意，收受該
    等改造手槍、子彈，由其保管，而未經許可寄藏持有之（「
    陳永昇」另同時交付無殺傷力之玩具子彈1 顆）。迨至95年
    7 月21日19時30分許，甲○○攜帶上開改造手槍及子彈駕駛
    車號QW6-579 號輕型機車行經三重市○○路18號前時，經身
    著警察制服之巡邏警員張適志等人發現甲○○有迴避警員而
    將機車駛入巷內之動作，認甲○○行跡可疑，遂於甲○○將
    機車再駛出巷道時將以攔停，張適志於盤查甲○○身分時見
    甲○○腰際有一突出物，已合理懷疑係槍枝，經甲○○翻起
    衣服，即見甲○○腰際插有上開槍枝管制編號：0000000000
    之制式半自動手槍1 枝（含彈匣1 個），因而查獲扣案，並
    於甲○○所著褲子口袋扣得上開具有殺傷力之子彈6 顆（該
    等子彈嗣送鑑驗時，經試射4 顆，餘2 顆）、及不具殺傷力
    之玩具子彈1 顆。
三、案經臺北縣政府警察局三重分局移送臺灣板橋地方法院檢察
    署檢察官偵查起訴。
    理  由
壹、認定犯罪事實所憑之證據及理由：
一、訊據被告甲○○對於上揭為「陳志昇」成年男子保管扣案之
    具有殺傷力之改造手槍及子彈之事實，坦承不諱，並經證人
    即查獲本案之警員張適志於本院結證查獲過程明確（見本院
    96年4 月26日審判筆錄第3 至5 頁），且有扣案之改造手槍
    、子彈以及槍枝、子彈之照片在卷可稽（照片因非屬供述證
    據，且與本案有關聯性，自有證據能力）。又扣案之上開改
    造手槍、子彈，經送內政部警政署刑事警察局，以性能檢驗
    法、試射法，鑑定結果為：送鑑改造手槍1 枝（槍枝管制編
    號：0000000000號），認係由仿BERETTA 廠92FS型半自動手
    槍製造之槍枝換裝土造金屬槍管而成之改造手槍，機械性能
    良好，可擊發適用子彈，認具殺傷力；送驗子彈有6 顆認具
    有殺傷力，其中1 顆，認係口徑9mm 之制式子彈，經檢視，
    彈底具撞擊痕跡，經實際試射，可擊發，認具殺傷力；1 顆
    認係具直徑約8.75mm金屬彈頭之土造子彈，經實際試射，可
    擊發，認具殺傷力；2 顆認均係具直徑約8.96mm金屬彈頭之
    土造子彈，經採樣1 顆試射，可擊發，認具殺傷力；2 顆認
    係制式空包彈加裝直徑約8.82mm金屬彈頭而成之改造子彈，
    經採樣1 顆試射，可擊發，認具殺傷力等情，有該局95年9
    月7 日刑鑑字第0950108465號槍彈鑑定書1 份及所附之照片
    在卷足稽（見偵查卷第41至46頁）。按司法警察等偵查輔助
    人員於案件未移送檢察官偵查前之調查犯罪階段，先行將槍
    、彈證物送請檢察機關概括選任之專責鑑定機關實施鑑定，
    基於檢察一體原則，該鑑定機關亦應視同受承辦檢察官所選
    任或囑託而執行鑑定業務，其等出具之書面鑑定報告乃現行
    刑事訴訟法第206 條所定之鑑定人書面報告，屬傳聞證據法
    則之例外，應具有證據能力。查內政部警政署刑事警察局係
    經臺灣高等法院檢察署檢察長概括選任之槍彈有無殺傷力鑑
    定之鑑定機關，業經臺灣高等法院檢察署92年9 月9 日檢文
    允字第0921001203號函示在案，揆諸上揭說明，其所出具之
    上開槍彈鑑定書，自有證據能力，且堪採為認定事實之依據
    。綜上，本件事證明確，被告未經許可寄藏持有上開具有殺
    傷力改造手槍、子彈之犯行，洵堪認定。
二、至於被告辯護人於本院準備程序固曾以被告有精神分裂症為
    辯。惟查：經本院向臺北市聯合醫院查詢結果，經該醫院回
    覆稱：根據病歷記載，被告於87年8 月16日至本院初診，診
    斷為安非他命引發精神疾患，並因症狀活躍住進本院加護病
    房至87年9 月17日，出院後未再返診等語，有該醫院96年2
    月9 日北市醫精字第09630707900 號函及所附之病歷影本附
    於本院卷可證，已見被告當初係因服用安非他命導致有精神
    症狀，距本案發生時已事隔多年，而依被告於本院審理時自
    承皆係出於其自由意思之警詢、偵查及於本院所為之供述，
    其對扣案槍、彈來源及持有之緣由以及其被查獲當日為何至
    查獲現場等節，皆有為清楚之供述（見偵查卷第8 至10頁、
    第32頁、第37頁、本院95年12月7 日、96年4 月26日筆錄）
    ，亦證被告對其自己寄藏持有扣案槍彈行為及其該行為之違
    法性實具有清楚之認識，而證人張適志於本院審理時亦結證
    稱：盤查被告時，被告很緊張，我問被告腰際突出物為何物
    ，被告緊張不講，其一直問，後來被告才說有1 支東西，被
    告當時精神狀況正常，可正常對話等語（見本院96年4 月26
    日筆錄第4 頁），更可證被告要無何因精神障礙或其他心智
    缺陷致其辨識行為違法或依其辨識而行為之能力有顯著減低
    之情形，尚難認被告有何符合刑法第19條第1 項、第2 項規
    定之情形，於此敘明。
貳、論罪科刑部分：
一、核被告所為，係犯槍砲彈藥刀械管制條例第8 條第4 項之未
    經許可寄藏可發射子彈具有殺傷力之改造手槍罪及同條例第
    12 條 第4 項之未經許可寄藏子彈罪。其以一寄藏行為，同
    時觸犯該二罪名，屬一行為觸犯數罪名之想像競合犯，依刑
    法第55條規定，從一重之未經許可寄藏可發射子彈具有殺傷
    力之改造手槍罪處斷。又被告受「陳永昇」委託而寄藏前開
    改造手槍、子彈，其持有係受寄之當然結果，法律上自宜僅
    就寄藏之行為包括評價，不另就持有予以論罪。公訴人未斟
    酌被告持有本案槍、彈係為人保管行為之結果，認被告本案
    係犯槍砲彈藥刀械管制條例第8 條第4 項之未經許可持有可
    發射子彈具有殺傷力之改造手槍罪及同條例第12條第4 項之
    未經許可持有子彈罪，尚有未洽，惟因上開「持有」與「寄
    藏」皆屬同一條項之罪名，不生變更起法條之問題。再槍砲
    彈藥刀械管制條例規定之持有及寄藏，均係將物置於自己實
    力支配之下，僅寄藏必先有他人之持有行為，而後始為之受
    寄代藏而已，故寄藏之受人委託代為保管，其保管之本身，
    亦屬持有，不過，此之持有係受寄之當然結果，雖不應另就
    持有予以論罪，然未經許可持有手槍，其持有之繼續，為行
    為之繼續，亦即一經持有手槍，罪已成立，但其完結須繼續
    至持有行為終了時為止。則包括持有之寄藏手槍行為，自亦
    為行為之繼續，其犯罪之完結須繼續至寄藏行為終了時為止
    （最高法院93年度臺上字第2253號判決意旨參照）。查被告
    本案寄藏槍、彈行為，其間雖遇刑法修文條文於95年7 月1
    日生效施行，但其行為既繼續實施至新法施行以後，即與犯
    罪後法律有變更之情形不同，不生新舊法比較適用之問題，
    自應適用其寄藏行為終止時之現行刑法相關規定，於此敘明
    。
二、另按槍砲彈藥刀械管制條例第18條第4 項前段固規定：犯本
    條例之罪，於偵查或審判中自白，並供述全部槍砲、彈藥、
    刀械之來源及去向，因而查獲或因而防止重大危害治安事件
    之發生者，減輕或免除其刑。惟此條項之立法目的，係如據
    犯槍砲彈藥刀械管制條例之罪者之自白，進而查獲該槍砲、
    彈藥、刀械之來源供給者及所持有之槍砲、彈藥、刀械去向
    ，或因而防止該重大危害治安事件之發生時，既能及早破獲
    相關之犯罪集團，並免該槍、彈及刀械續遭持為犯罪所用，
    足以消彌犯罪於未然，自有減輕或免除其刑，以鼓勵自新之
    必要。故如犯該條例之罪後，雖於偵查或審判中自白，惟並
    未因而查獲該槍砲、彈藥刀械之來源，自與本規定應予減輕
    或免除其刑之要件不合。經查：本案被告經警查獲後，其固
    供述扣案槍、彈係來自年籍不詳之「陳永昇」，惟經警依被
    告供述稱該「陳永昇」業經刑事局逮捕之語追查，並無所謂
    「陳永昇」為刑事局查獲之事，為證人張適志於本院結證在
    卷（見本院96年4 月26日筆錄第4 頁），被告於警詢時起迄
    本院審結時止，亦始終無法說出「陳永昇」之人具體之年籍
    資料或查證方法，自難謂符合前述「因而查獲」之要件，更
    遑論「因而防止重大危害治安事件之發生」，尚不能適用該
    條項規定減輕被告之刑，併此敘明。
三、被告有事實欄一所示之有期徒刑執行完畢之紀錄，有臺灣高
    等法院被告前案紀錄表1 份在卷可稽，其於5 年內再故意犯
    本件有期徒刑以上之罪，依刑法第47條第1 項之規定，構成
    累犯，並加重其刑。
四、按刑法第59條「犯罪之情狀顯可憫恕，認科以最低度刑仍嫌
    過重者，得酌量減輕其刑」之規定，必於犯罪之情狀，在客
    觀上足以引起一般同情，認為即予宣告法定低度刑期，猶嫌
    過重者，始有其適用，至於被告有無前科，素行是否端正，
    家庭成員狀況等情狀，僅可為法定刑內從輕科刑之標準，不
    得據為酌量減輕之理由（最高法院51年度臺上字第899 號判
    例意旨參考）。查：被告本案係未經許可寄藏可發射子彈具
    有殺傷力之改造手槍、子彈，並有攜帶出入公眾得出入場所
    之情形，斟酌其行為對社會治安之危害性及其前科紀錄，要
    無何在客觀上足以引起一般同情，認為即予宣告法定低度刑
    期，猶嫌過重之可言，被告辯護人請求酌減其刑，核與該條
    規定之法定要件不合，亦於此敘明。
五、爰審酌被告之前科、素行狀況、犯罪動機、手段，其本案為
    人寄藏之具有殺傷力改造手槍、子彈，對社會治安之危害性
    頗大，及其於本院坦承犯行之態度等一切情狀，量處如主文
    所示之刑，並就罰金刑部分，諭知其易服勞役之折算標準。
六、扣案之可發射子彈具有殺傷力之改造手槍1 枝（含彈匣1 個
    ，槍枝管制編號：0000000000號）、及鑑驗後所餘之具有殺
    傷力之子彈2 顆，均屬違禁物，應依刑法第38條第1 項第1
    款之規定，宣告沒收。至原扣案之另具有殺傷力之子彈4 顆
    ，雖均本屬違禁物，惟於送鑑定時經試射，皆僅餘彈殼、彈
    頭，已不具子彈功能，有上引之內政部警政署刑事警察局鑑
    定書可證，自無庸再為沒收之諭知。另扣案之不具殺傷力之
    玩具子彈1 顆，因非違禁物，且與被告本案犯罪無關聯性，
    亦無從為沒收之宣告。
據上論斷，應依刑事訴訟法第299 條第1 項前段，槍砲彈藥刀械
管制條例第8 條第4 項、第12條第4 項，刑法第11條前段、第55
條、第47條第1 項、第42條第3 項前段、第38條第1 項第1 款，
判決如主文。
本案經檢察官陳盈錦到庭執行職務。
中　　華　　民　　國　　96　　年　　5 　　月　　10　　日
　　　　　　　　　刑事第四庭    審判長法　官  王復生
　　　　　　　　　　　　　　　　　　  法　官  陳靜茹
　　　　　　　　　　　　　　　　　　  法　官  劉景宜
上列正本證明與原本無異。
如不服本判決，應於判決送達後十日內向本院提出上訴狀。
                                      書記官  陳秀慧
中　　華　　民　　國　　96　　年　　5　　月　　 14　　日
附錄：本案論罪科刑法條全文
槍砲彈藥刀械管制條例第8條：
未經許可，製造、販賣或運輸鋼筆槍、瓦斯槍、麻醉槍、獵槍、
空氣槍或第4條第1項第1款所定其他可發射金屬或子彈具有殺傷
力之各式槍砲者，處無期徒刑或5年以上有期徒刑，併科新臺幣1
千萬元以下罰金。
未經許可，轉讓、出租或出借前項所列槍枝者，處5年以上有期
徒刑，併科新臺幣1千萬元以下罰金。
意圖供自己或他人犯罪之用，而犯前二項之罪者，處無期徒刑或
 7 年以上有期徒刑，併科新臺幣 1 千萬元以下罰金。
未經許可，持有、寄藏或意圖販賣而陳列第 1 項所列槍枝者，處
 3年以上10年以下有期徒刑，併科新臺幣700萬元以下罰金。
第 1 項至第 3 項之未遂犯罰之。
槍砲彈藥刀械管制條例第12條：
未經許可，製造、販賣或運輸子彈者，處1年以上7年以下有期徒
刑，併科新台幣500萬元以下罰金。
未經許可，轉讓、出租或出借子彈者，處6月以上5年以下有期徒
刑，併科新台幣300萬元以下罰金。
意圖供自己或他人犯罪之用，而犯前二項之罪者，處3年以上10
年以下有期徒刑，併科新台幣700萬元以下罰金。
未經許可，持有、寄藏或意圖販賣而陳列子彈者，處5年以下有
期徒刑，併科新台幣300萬元以下罰金。
第1項至第3項之未遂犯罰之。
